臺灣桃園地方法院交通事件裁定　　　　100年度交聲字第715號
原處分機關　交通部公路總局新竹區監理所中壢監理站
異　議　人
即受處分人　吳義忠
上列異議人因違反道路交通管理處罰條例案件，不服原處分機關
交通部公路總局新竹區監理所中壢監理站中華民國100 年9 月20
日壢監裁字第裁53-DP0000000號裁決，向本院聲明異議，本院裁
定如下：
    主  文
異議駁回。
    理  由
一、原處分意旨略以：異議人即受處分人吳義忠，於民國100 年
    6 月27日上午7 時20分許，騎乘車牌號碼F6U-199 號重型機
    車，行經桃園縣楊梅市○○路○ 段195 巷口，因「1.駕車行
    經有燈光號誌管制之交岔路口闖紅燈；2.肇事致人受傷」之
    違規行為，為桃園縣政府警察局交通警察大隊員警當場舉發
    並填掣桃警局交字第DP0000000 號違反道路交通管理事件通
    知單（下稱舉發通知單），嗣異議人於應到案日期前提出申
    訴，經原處分機關調查後，仍認異議人確有前述違規行為，
    原處分機關於100 年9 月20日壢監裁字第裁53-DP0000000號
    違反道路交通管理事件裁決書，依道路交通管理處罰條例第
    53條第1 項、第61條第1 項3 款、第3 項、道路交通管理事
    件統一裁罰基準及處理細則第41條、第43條、第44條、第67
    條規定，裁處異議人罰鍰新臺幣（下同）1,800 元，並記違
    規點數6 點。
二、異議意旨略以：異議人當時駕駛重型機車於上班途中，與自
    小客車駕駛人葉金爐先生發生交通事故，本人當時行駛於楊
    湖路4 段路口前150 公尺就看見路口號誌為紅燈，隨即放鬆
    加速油門慢慢滑行，車速50公里，等交通號誌確定轉變為綠
    燈後，才加速通過，就在此時與該自小客車發生交通事故，
    而後桃園縣政府警察局林小菁警員，僅依據當地居民所提供
    之監視器影像隨即判定本人闖紅燈，此影片紀錄上並無號誌
    顯示當時為紅燈狀態，所記載之證人也是事故後圍觀之居民
    ，並無當場目擊，該警員僅以此做為證據實難認定本人確有
    闖紅燈之事實云云。
三、按道路交通管理處罰條例所稱之「車輛」，係指在道路上以
    原動機行駛之汽車（包括機器腳踏車）或以人力、獸力行駛
    之車輛；道路交通安全規則所稱之「汽車」，係指在道路上
    不依軌道或電力架線而以原動機行駛之車輛（包含機器腳踏
    車），道路交通管理處罰條例第3 條第8 款、道路交通安全
    規則第2 條第1 項第1 款定有明文。再按汽車駕駛人，行經
    有燈光號誌管制之交岔路口闖紅燈者，處新臺幣1,800 以上
    5,400 元以下罰鍰，道路交通管理處罰條例第53條第1 項定
    有明文。另汽車駕駛人，違反上開規定者，應記違規點數3
    點，同法第63條第1 項第3 款亦有規定。再按汽車駕駛人，
    駕駛汽車違反道路交通安全規則，因而肇事致人受傷者，記
    違規點數3 點，道路交通管理處罰條例第61條第3 項亦定有
    明文。
四、經查：
  (一)異議人於100 年6 月27日上午7 時44分許，騎乘車牌號碼F6
    U-199 號重型機車，在桃園縣楊梅市○○路○ 段195 號巷口
    與葉金爐所駕駛之車牌號碼4792-SA 號車輛發生碰撞而肇事
    ，葉金爐駕駛之車輛上有乘客受傷等情，有桃園縣政府警察
    局楊梅分局上湖派出所製作之道路交通事故現場圖、道路交
    通事故調查報告表(一)、(二)及相關筆錄等資料在卷可稽，並為
    異議人所不爭執，堪信屬實。
  (二)異議人雖以前詞置辯，惟據證人即被害人葉金爐於100 年6
    月27日警詢時明確指稱：該道路為十字路口，伊當時車速約
    10至20公里，在伊這方綠燈時伊欲往楊湖路4 段196 巷行駛
    ，伊有看一下左方車輛行駛狀態，就發現該F6U-199 號重機
    車已撞上伊所駕駛之左邊車身，伊來不及閃避，伊撞擊部位
    是左邊車身車門，對方撞擊部位是前車頭，伊有載運一位老
    師及一位學生，老師是右手指受傷，另一名學生沒有受傷，
    在肇事前伊正在該巷口前等號誌燈變綠燈行駛等語，足認異
    議人當時確有闖紅燈之事實，本院審酌葉金爐與本案異議人
    無何仇隙，亦未對異議人提出傷害之告訴，實無設詞誣陷異
    議人之動機，是葉金爐上揭證詞應堪採信。另本院依職權勘
    驗上開交岔路口監視器光碟，勘驗結果如下：1.100 年6 月
    27日上午7 時44分12秒許，一輛銀色自小客車於畫面右下角
    駛至楊梅市○○路○ 段195 號巷口，並停等，此時有數輛自
    小客車自楊湖路4 段往大湖方向直行。2.7 時44分41秒許，
    一輛銀色自小客車緩慢起步左轉楊湖路4 段往湖口方向駛離
    畫面。3.7 時44分48秒許，葉金爐駕駛車牌號碼4792-SA 號
    車輛自畫面右下方（即楊湖路195 巷）往楊湖路196 巷直行
    ，7 時44分49秒許，異議人騎乘車牌號碼F6U-199 號機車沿
    楊湖路4 段往楊梅方向直行，至交岔路口時，與葉金爐駕駛
    自小貨車在路口發生碰撞，此時有另一輛交通車自畫面右上
    角（即沿楊湖路4 段往湖口方向直行）駛至路口，並停等於
    停止線後方。4.7 時44分53秒許，有一輛白色機車沿楊湖路
    195 巷駛出，繞過葉金爐駕駛之自小貨車右後方後，往楊湖
    路196 巷直行。5.7 時45分4 秒許，前開停等於停止線後方
    的交通車始通過交岔路口，往湖口方向直行等情，有本院製
    作之勘驗筆錄在卷可參，則由上開勘驗結果可知，當日上午
    7 時44分41秒許，銀色自小客車起步左轉後約7 秒許，葉金
    爐駕駛之車輛即隨之駛入楊湖路4 段195 巷前之交岔路口並
    與異議人騎乘之重型機車發生碰撞，則該銀色自小客車既因
    燈光號誌轉變為綠燈而起步左轉，斯時楊湖路195 巷往196
    巷直行之方向應可認係綠燈狀態，而葉金爐駕駛之車輛僅距
    離前開車輛7 秒即行經上開交岔路口，應認葉金爐之行車方
    向亦為綠燈無疑，佐以上開事故發生後約4 秒，仍有機車自
    楊湖路195 巷行經該交岔路口後往196 巷直行及同時有沿楊
    湖路4 段往湖口方向之車輛（即與異議人之車輛相反方向）
    停等於停止線後方，至7 時45分4 秒許始起步直行，益證上
    開事故發生時，楊湖路195 巷往196 巷直行之方向為綠燈，
    異議人於楊湖路4 段往楊梅方向之號誌為紅燈時，闖越該交
    岔路口肇事之違規事實即為明確，異議人前揭所辯無非卸責
    之詞，顯難採信。
五、綜上所述，本件異議人於前揭時、地，騎乘車牌號碼F6U-19
    9 號重型機車行經有燈光號誌管制之交岔路口闖紅燈，違反
    道路交通安全規則，因而肇事致葉金爐駕駛之車牌號碼4792
    -SA 號車輛上乘客受傷之事實，事證明確，原處分機關認為
    異議人違規依道路交通管理處罰條例第53條第1 項，裁處罰
    鍰1,800 元，並依同條例第61條第3 項、第63條第1 項第3
    款，分別以「違反道路交通安全規則肇事致人受傷」、「行
    經有燈光號誌管制之交岔路口闖紅燈」之違規事由，各記違
    規點數3 點（合計6 點），核其認事用法，並無不當，本件
    異議為無理由，應予駁回。
六、據上論斷，應依道路交通管理處罰條例第87條第2 項、道路
    交通事件處理辦法第18條，裁定如主文。
中    華    民    國  100   年    12    月     29     日
                  交通法庭  法  官  陳威帆
以上正本證明與原本無異。
如不服本裁定，應於裁定送達後5 日內向本院提出抗告狀。
                            書記官  吳玉蘭
中    華    民    國   100    年    12    月    29    日